臺灣雲林地方法院刑事判決　　　　　　　100年度訴字第202號
公　訴　人　臺灣雲林地方法院檢察署檢察官
被　　　告　李建興
上列被告因違反毒品危害防制條例案件，經檢察官提起公訴（10
0 年度撤緩毒偵字第20號），本院判決如下：
    主  文
本件公訴不受理。
    理  由
一、公訴意旨略以：被告李建興前因施用毒品案件，經觀察、勒
    戒後，認無繼續施用毒品傾向，於民國98年11月11日執行完
    畢釋放，並由臺灣雲林地方法院檢察署檢察官以98年度毒偵
    字第860 號、第992 號（起訴書漏載第992 號）案件不起訴
    處分確定。猶不思警惕，復基於施用第一級毒品之犯意，於
    99 年02 月08日20時許，在雲林縣崙背鄉舊庄村舊庄76號之
    住處內，以將第一級毒品海洛因摻水混合後置入針筒內再加
    以注射之方式，施用第一級毒品海洛因1 次。嗣於99年02月
    10 日13 時許，經警採尿送驗後，結果呈可待因陽性及嗎啡
    陽性反應，始悉上情。因認被告涉犯毒品危害防制條例第10
    條第1 項之施用第一級毒品罪嫌等語。（關於同年04月17日
    施用第一級毒品海洛因1 次之犯行《即臺灣雲林地方法院檢
    察署100 年度撤緩毒偵字第18號起訴書之部分》，另行審結
    ）
二、按起訴之程序違背規定者，應諭知不受理之判決，且得不經
    言詞辯論為之，刑事訴訟法第303 條第1 款、第307 條分別
    定有明文。次按刑事訴訟法第253 條之3 第1 項規定「被告
    於緩起訴期間內，有左列之情形之一者，檢察官得依職權或
    依告訴人之聲請撤銷原緩起訴之處分，繼續偵查或起訴：一
    、於期間內故意更犯有期徒刑以上刑之罪，經檢察官提起公
    訴者。二、緩起訴前，因故意犯他罪，而在緩起訴期間內受
    有期徒刑以上刑之宣告者。三、違背第253 條之2 第1 項各
    款之應遵守或履行事項者。」換言之，檢察官欲提起公訴訴
    追已獲有合法生效緩起訴處分之被告，除被告於緩起訴處分
    期間，有該條第1 項所列各款情形外，尚須先撤銷該緩起訴
    處分，始得以繼續偵查或起訴。又按檢察官就同一案件，於
    被告緩起訴期間內，倘發現新事實、新證據，認不宜緩起訴
    而逕行起訴或聲請簡易判決處刑，自應於起訴書或聲請簡易
    判決處刑書內記載該新事實、新證據，否則，仍難謂其起訴
    程序符合法律規定之要件（最高法院98年度台非字第63 號
    判決意旨參照）。
三、經查：
  (一)本件被告李建興因同一違反毒品危害防制條例案件（即於99
    年02月08日施用第一級毒品海洛因犯行），業經臺灣雲林地
    方法院檢察署（下稱雲林地檢署）檢察官於99年06月30日，
    以99年度毒偵字第581 號為緩起訴處分，經依職權送請再議
    後，再經臺灣高等法院臺南分院檢察署檢察長於99年07月13
    日，以99年度上職議字第3236號駁回再議而確定，且該緩起
    訴處分業已送達被告，該緩起訴處分已成立並生效，此有該
    案緩起訴處分書、臺灣高等法院臺南分院檢察署處分書、付
    郵證明、雲林地檢署檢察官緩起訴處分送分緩護命案件執行
    通知、郵務送達證書各1 份在卷可考（見雲林地檢署99 年
    度職議字第790 號卷第6 頁、第9 頁；雲林地檢署99年度緩
    字第1289號卷第10頁至第12頁）。是前開緩起訴處分，既已
    對外表示，並已生效，自應對檢察官發生拘束之效力，非依
    法定程序，不得任意撤銷或變更，合先敘明。
  (二)本件被告就所犯上開違反毒品危害防制條例案件，既已先獲
    檢察官諭知緩起訴處分，期間為2 年，而在該緩起訴期間內
    ，檢察官復就被告同一犯罪事實以100 年度撤緩毒偵字第20
    號向本院起訴，並於100 年03月10日繫屬於本院，有雲林地
    檢署100 年03月10日雲檢文士100 撤緩毒偵18字第06728 號
    函上本院所蓋之收文戳章可憑（見本院100 年度訴字第202
    號卷第4 頁正面）。惟查，稽之卷內所附之雲林地檢署檢察
    官99年度撤緩字第228 號撤銷緩起訴處分書（見雲林地檢署
    100 年度撤緩毒偵字第20號卷第1 頁），可見該撤銷緩起訴
    處分書係載「上列被告因違反毒品危害防制條例案件，前經
    本署檢察官以『99年度毒偵字第701 號』（該撤銷緩起訴誤
    載為99年度偵字第701 號）案件為緩起訴處分確定……，爰
    依職權撤銷原緩起訴處分」，是前揭撤銷緩起訴處分書，並
    無撤銷本件『雲林地檢署檢察官99年度毒偵字第581 號緩起
    訴處分』，卷內查無撤銷該緩起訴處分之書面或筆錄可稽，
    且觀其起訴書亦未見其記載因發現新事實、新證據，致雖在
    緩起訴期間內，檢察官仍得就同一案件逕行起訴，並使原緩
    起訴處分因此失其效力之旨，是本件檢察官係在合法成立之
    緩起訴期間內，逕對被告起訴，其起訴程序違背法律規定之
    程式甚明，依照前開規定，本件爰不經言詞辯論，逕為不受
    理之諭知。
據上論斷，應依刑事訴訟法第303 條第1 款、第307 條，判決如
主文。
中    華    民    國   100    年    3     月    25    日
            刑事第六庭  審判長法  官  廖國勝
                              法  官  陳美利
                              法  官  陳佩怡
以上正本證明與原本無異。
如不服本判決應於收受判決後10日內向本院提出上訴書狀，並應
敘述具體理由；其未敘述上訴理由者，應於上訴期間屆滿後20日
內向本院補提理由書（均須按他造當事人之人數附繕本）「切勿
逕送上級法院」。
                              書記官  林佳慧
中    華    民    國   100    年    3     月    25    日